---
title: "Visualization"
output: github_document
date: "2026-10-01"
---

# Visualization and EDA

This is visualization


```{r}
library(tidyverse)
library(ggridges)
```

```{r}
library(p8105.datasets)
data("weather_df")
```

Now we have everything we need!
```{r}
weather_df
```

lets make a scatter plot!
aes限定你的x軸要放什麼，然後y軸要放什麼
```{r}
ggplot(weather_df, aes(x = tmin, y = tmax)) +
  geom_point()
```
geom point可以做點狀圖

I always like the dataframe first
```{r}
gg_temp_scatterpolot=
weather_df |>
  ggplot(aes(x = tmin, y = tmax)) + 
  geom_point()
gg_temp_scatterpolot
```
和上面的步驟是一樣的，只是告訴R你要放圖在哪個dataset,但你加上gg_temp_scatterpolot會告訴R，你暫時把圖存放在哪裡

Lets make this a bit fancier...
```{r}
weather_df |>
  ggplot(aes(x = tmin, y = tmax)) + 
  geom_point(aes(color = name))
```
當你加上一些設定之後，你的圖會多一些變化，比如顏色的變化，這個跟你的圖的設定code有關

```{r}
weather_df |>
  ggplot(aes(x = tmin, y = tmax)) + 
  geom_point(aes(color = name), alpha=.25) +
  geom_smooth()
```
geom_smooth()的()裡面
通常不建議加se = FALSE，因為容易看到各種斷線，如果不加，就會看到一條完整的線
加上alpha會改變透明度

```{r}
weather_df |>
  ggplot(aes(x = tmin, y = tmax,color = name)) + 
  geom_smooth(se = FALSE)
```
用geom_smooth可以畫線條圖


show faceting
```{r}
weather_df |> 
  ggplot(aes(x = tmin, y = tmax, color = name)) + 
  geom_point(alpha = .5) +
  facet_grid(. ~ name)
```
  facet_grid(. ~ name),裡面的. ~ name代表用這個來做column
  
```{r}
weather_df |> 
  ggplot(aes(x = tmin, y = tmax, color = name)) + 
  geom_point(alpha = .5) +
  facet_grid(cols=vars(name))
```
facet_grid(cols=vars(name))和facet_grid(. ~ name)的功能是一樣的


lets look at something else
```{r}
weather_df |> 
  ggplot(aes(x = date, y = tmax))+
  geom_point()
```
你的x軸和y軸可以隨著你自己的設定改變


```{r}
weather_df |> 
  ggplot(aes(x = date, y = tmax,color=name))+
  geom_point(aes(size=prcp),alpha= .5)+
  geom_smooth(se = FALSE)+
  facet_grid(. ~ name)
```
當你在geom_smooth(se = FALSE)，就是在告訴R，你不要有SE在你的圖裡面
然後和上面一樣，你可以加透明度和設定不同的columns



make a plot of central park tmax v tmin only, and convert temperatures to fahrenheit.
```{r}
weather_df |> 
  filter(name=="CentralPark_NY") |> 
  mutate(
    tamx=tmax*(9/5)+32,
    tmin=tmin*(9/5)+32
  ) |> 
  ggplot(aes(x = tmin, y = tmax))+
  geom_point()
  
```
當你加上filter和mutate，可以用filter篩選出你要的data，然後mutate可以用來convert你要的公式


whats a hex plot
```{r}
weather_df |> 
  ggplot(aes(x = tmax, y = tmin)) + 
  geom_hex()
```
如果你要做一個超過2000個data的圖，scatter plot會很messy，用hex會更好


##Univariate plots
```{r}
weather_df |> 
  ggplot(aes(x = tmax)) + 
  geom_histogram()
```

```{r}
weather_df |> 
  ggplot(aes(x = tmax, fill = name)) + 
  geom_histogram(position = "dodge", binwidth = 2)
```
加上fill去給圖加名字，然後用dodge可以給你的圖加位置

```{r}
weather_df |> 
  ggplot(aes(x = tmax, fill = name)) + 
  geom_histogram()+
  facet_grid(. ~ name)

```
這可以用另外的方式，去區分不同group的條狀圖，但你沒辦法用這個圖，清楚的看見比較和區別

Density plots are great!!
density plots是smooth out 的histogram
```{r}
weather_df |> 
  ggplot(aes(x = tmax, color = name)) + 
  geom_density()
```
那你就可以做出“基礎版”的density plot，但有點醜喔XD

```{r}
weather_df |> 
  ggplot(aes(x = tmax, fill = name)) + 
  geom_density(alpha=.3)
```
然後加上一些不一樣的設定，跟上面一樣的個人化設定，你的圖就又有變化了（但還是醜www）

Boxplots
```{r}
weather_df |> 
  ggplot(aes(y = tmax)) + 
  geom_boxplot()
```
這個可以看出來distributino of temperature

```{r}
weather_df |> 
  ggplot(aes(x = name, y = tmax)) + 
  geom_boxplot()
```
加上X軸，你可以更好的讓圖直觀的看清楚


Violin plots
```{r}
weather_df |> 
  ggplot(aes(x = name, y = tmax)) + 
  geom_violin() 
```
這樣就會得到基礎的violin-plot
而且可以看到很完整的distribution，但老師好像更喜歡boxplot


Ridge plots...
```{r}
weather_df |> 
  ggplot(aes(x = tmax, y = name)) + 
  geom_density_ridges()
```



## Save some of my plots
```{r}
ggp_weather=
weather_df |> 
  ggplot(aes(x = date, y = tmax,color=name)) + 
  geom_point(aes(size=prcp),alpha=.5)+
  facet_grid(. ~ name)
ggp_weather

ggsave("ggp_weather.pdf",ggp_weather)
```
這樣可以保存圖片，通常會存在你的project所在地

```{r}
ggp_weather = 
  weather_df |> 
  ggplot(aes(x = tmin, y = tmax)) + 
  geom_point(aes(color = name), alpha = .5) 

ggsave("ggp_weather.pdf", ggp_weather, width = 8, height = 5)
```

```{r}
knitr::opts_chunk$set(
  fig.width = 6,
  fig.asp = .6,
  out.width = "90%"
)
```
當你使用knit的時候，保存設定好的圖會更好？？


