# Visualization and Eda

This is visualization

---
title: "visualization"
output: github_document
date:"2026-10-01"
---


```{r}
library(tidyverse)
library(ggridges)
```

```{r}
library(p8105.datasets)
data("weather_df")
```

Now we have everything we need!
```{r}
weather_df
```

lets make a scatter plot!
aes限定你的x軸要放什麼，然後y軸要放什麼
```{r}
ggplot(weather_df, aes(x = tmin, y = tmax)) +
  geom_point()
```
geom point可以做點狀圖

I always like the dataframe first
```{r}
gg_temp_scatterpolot=
weather_df |>
  ggplot(aes(x = tmin, y = tmax)) + 
  geom_point()
gg_temp_scatterpolot
```
和上面的步驟是一樣的，只是告訴R你要放圖在哪個dataset,但你加上gg_temp_scatterpolot會告訴R，你暫時把圖存放在哪裡

Lets make this a bit fancier...
```{r}
weather_df |>
  ggplot(aes(x = tmin, y = tmax)) + 
  geom_point(aes(color = name))
```
當你加上一些設定之後，你的圖會多一些變化，比如顏色的變化，這個跟你的圖的設定code有關

```{r}
weather_df |>
  ggplot(aes(x = tmin, y = tmax)) + 
  geom_point(aes(color = name), alpha=.25) +
  geom_smooth()
```
geom_smooth()的()裡面
通常不建議加se = FALSE，因為容易看到各種斷線，如果不加，就會看到一條完整的線
加上alpha會改變透明度




