---
title: "Visualization"
output: github_document
date: "2026-10-06"
---

# Visualization and EDA

This is visualization


```{r}
library(tidyverse)
library(p8105.datasets)
```

```{r}
library(p8105.datasets)
data("weather_df")
```

Now we have everything we need!
Start with a scatter plot
你可以使用設定，在圖的表現上，完整呈現你希望展示的東西
```{r}
weather_df |> 
  ggplot(aes(x = tmin, y = tmax)) + 
  geom_point(aes(color = name), alpha = .5) + 
  labs(
    title = "Temperature (Max vs Min)",
    x = "Max Temperature (C)",
    y = "Min Temperature (C)",
    color="Location",
    caption = "Data from NOAA for three weather stations package"
  )
```


let's try some other scales
當你使用label的時候，你可以改變label,圖片對應的label會改變
你也可以把圖片上的位置進行相應的調整和改變
```{r}
weather_df |> 
  ggplot(aes(x = tmin, y = tmax)) + 
  geom_point(aes(color = name), alpha = .5) + 
  labs(
    title = "Temperature (Max vs Min)",
    x = "Max Temperature (C)",
    y = "Min Temperature (C)",
    color="Location",
    caption = "Data from NOAA for three weather stations package"
  )+ 
  scale_x_continuous(
    breaks = c(-15, 0, 15),
    labels = c("-15º C", "0", "Fifteen")+
      scale_y_continuous(
    trans = "sqrt", 
    position = "right")
  )
```


Lets look at color!
當你不喜歡圖片的顏色的時候，你可以自己改圖片的顏色，用一些設定，去進行相應的改變
  scale_color_hue可以用來改變color的scale（？）
```{r}
weather_df |> 
  ggplot(aes(x = tmax, y = tmin,color=name)) + 
  geom_point() + 
  scale_color_hue(h = c(100, 300))
```


當你覺得改顏色不方便的時候，可以用viridis這個package
```{r}
weather_df |> 
  ggplot(aes(x = tmax, y = tmin,color=name)) + 
  geom_point() + 
  viridis::scale_color_viridis(
    name = "Location", 
    discrete = TRUE
  )
```


